【裁判字號】    91,上訴,1974
【裁判日期】    920130
【裁判案由】    違反毒品危害防制條例
【裁判全文】
臺灣高等法院高雄分院刑事判決                  九十一年度上訴字第一九七四號
    上訴人  甲○○  男  民國六.
    即被告
右上訴人因違反毒品危害防制條例案件，不服臺灣高雄地方法院九十一年度訴字第一
三七六號中華民國九十一年八月二十七日第一審判決（起訴案號：臺灣高雄地方法院
檢察署九十一年度偵字第一七六三號），提起上訴，本院判決如左：
      主  文
原判決撤銷。
甲○○施用第一級毒品，累犯，處有期徒刑拾月。
    事  實
一、甲○○前曾於民國八十六年間，因違反麻醉藥品管理條例案件，經原審法院判處
    有期徒刑二月確定，於八十七年五月一日執行完畢，又於八十八年二月間因施用
    毒品案件，經原審法院八十八年度毒聲字第一四一四號刑事裁定送觀察、勒戒後
    ，認無繼續施用毒品之傾向，由臺灣高雄地方法院檢察署檢察官於八十八年三月
    五日，以八十八年度偵字第五五九五號不起訴處分確定；又於八十八年十月間，
    因施用第二級毒品安非他命案件，經原審法院以八十八年度毒聲字第七三二○號
    刑事裁定送觀察、勒戒後，認有繼續施用毒品之傾向，再由原審法院以八十八年
    度毒聲字第八○五一號刑事裁定令入戒治處所施以強制戒治一年，並由臺灣高雄
    地方法院檢察署檢察官聲請簡易判決處刑，嗣經原審法院判處有期徒刑四月確定
    ，於八十九年十月二十一日執行完畢；猶不知悔悟，復於九十年十二月七日某時
    （起訴書誤載為九十年十二月十日上午九時五十分許回溯二十四小時內之某時）
    ，在其高雄市苓雅區○○○路二五號二樓住處，施用第一級毒品海洛因一次，嗣
    於九十年十二月十日上午九時五十分許，在高雄市○○區○○路與青年路口（起
    訴書誤繕為五福一路二五號二樓住處），為警盤查當場查獲。
三、案經高雄市政府警察局苓雅分局移送臺灣高雄地方法院檢察署檢察官偵查起訴。
      理  由
一、訊據上訴人即被告甲○○對前述施用第一級毒品海洛因之事實，供承不諱，且被
    告為警查獲後，經採其尿液送高雄市立凱旋醫院以免疫學分析法及ＧＣ＼ＭＳ等
    檢驗方式鑑定，確呈嗎啡之陽性反應，有高雄市立凱旋醫院九十年十二月三十一
    日高市凱醫檢字第○○三一九號煙毒尿液檢驗成績書乙紙在卷可稽；而用精密儀
    器分析，可排除尿液測試中產生偽陽性安非他命之可能，而得到正確答案，目前
    最常用之確認方法為氣相層析質譜儀，以該儀器作藥物及其代謝產物之定性及定
    量分析，幾乎不會有偽陽性反應產生，亦有行政院退除役官兵輔導委員會臺北榮
    民總醫院八十三年四月七日（八三）北總內字第三○五號函可資佐憑；又被告前
    於八十八年二月間因施用毒品案件，經原審法院八十八年度毒聲字第一四一四號
    刑事裁定送觀察、勒戒後，認無繼續施用毒品之傾向，由臺灣高雄地方法院檢察
    署檢察官於八十八年三月五日，以八十八年度偵字第五五九五號不起訴處分確定
    ，被告於不起訴處分確定後，又於八十八年十月間，因施用第二級毒品安非他命
    案件，經原審法院裁定送觀察、勒戒後，認有繼續施用毒品之傾向，再由原審法
    院以八十八年度毒聲字第八○五一號刑事裁定令入戒治處所施以強制戒治一年等
    情，有臺灣高雄地方法院檢察署刑案資料查註紀錄表、臺灣高等法院被告全國前
    案紀錄表、原審法院八十八年度雄簡字第一五六四號判決書等在卷可按，本件事
    證明確，被告之犯行洵堪認定。
二、核被告甲○○所為，係犯毒品危害防制條例第十條第一項之施用第一級毒品罪。
    又其持有第一級毒品海洛因之低度行為，應為非法施用第一級毒品海洛因之高度
    行為所吸收，不另論罪。又被告甲○○前曾於八十六年間，因違反麻醉藥品管理
    條例案件，經原審法院判處有期徒刑二月確定，於八十七年五月一日執行完畢，
    此有臺灣高等法院被告全國前案紀錄表乙份附卷可證，其於五年以內再犯本件有
    期徒刑以上之罪，為累犯，應依刑法第四十七條之規定，加重其刑。
三、原審予以論罪科刑，固非無見，惟查本件被告係於九十年十二月七日某時在其高
    雄市苓雅區○○○路二五號二樓住處施用第一級毒品海洛因一次，此據被告於本
    院供述明確，原判決誤認係於九十年十二月十日上午十時許回溯二十四小時內之
    某時，在其高雄地區某不詳地點施用，認定事實尚有違誤，且被告僅施用第一級
    毒品海洛因一次，原審量處有期徒刑二年，亦屬過重，被告上訴意旨，以原審量
    刑過重，指摘原判決不當，非全無理由，自應由本院予以撤銷改判。爰審酌被告
    素行、犯罪動機、手段、所生之危害及犯罪後態度，暨施用毒品係戕害個人身心
    之行為等一切情狀，量處有期徒刑十月。
據上論斷，應依刑事訴訟法第三百六十九條第一項前段、第三百六十四條、第二百九
十九條第一項前段、毒品危害防制條例第十條第一項、刑法第十一條前段、第四十七
條，判決如主文。
本案經檢察官陳國全到庭執行職務。
中    華    民    國      九十二      年      一      月     三十   日
                              臺灣高等法院高雄分院刑事第七庭
                                  審判長法官  李春昌
                                        法官  莊飛宗
            法官  黃憲文
右正本證明與原本無異。
如不服本判決應於收受本判決後十日內向本院提出上訴書狀，其未述上訴理由者，
並得於提起上訴後十日內向本院補提理由書狀（均須按他造當事人之人數附繕本)「
切勿逕送上級法院」。
                                      書記官  黃英彥
中    華    民    國      九十二      年      一      月     三十   日
附錄：本判決論罪科刑法條：
毒品危害防制條例第十條
施用第一級毒品者，處六月以上五年以下有期徒刑。


司法院資訊處製作；財團法人民間司法改革基金會備份。
